Inventaris van de Minuut- en Constructiebladen Oost-Indische Archipel Afdeling VIII
Nationaal Archief, Den Haag
- VIIIe afdeling: west- en noordkust Celebes met Sangi- en Talauereilanden, 1.2.08
  - Onderafdeling G: Noordkust Celebes van de Kwandangbaai tot en met Straat Bank, G
    - Baai van Domisil en baai van Bolaäng Oeki, 1902; G20a-G20d
      - constr.bl., C-B-O.d.Domisil 6., G20d; Schaal 25.000
    - Ankerplaats bij Bolaäng Mongondo, 1902; G21; Schaal 10.000
    - Lodingen in en vóór de baai van Amoerang, 1910; G30
    - Baai van Amoerang, 1899; G31a-G31b; Schaal 27.500
      - min.bl., G31a
      - constr.bl., G31b
    - Rede Amoerang, G32a-G32b; Schaal 11.000
      Schip: Java 1899
      - Blad 1, G32a
      - correctieblad, G32b
    - Rede Amoerang, 1896; G34; Schaal 5.000
      Schip: G.S.S. Raaf
    - N.kust Celebes van Mariri tot Menado, 1907; G35a-G35b; Schaal 100.000
      Schip: Opn.Borneo
      - min.bl., G35a
      - constr.bl., G35b
    - N.kust Celebes van Tg. Pisok tot Noordkaap, min, bl., constr.bl. zie F 247b-10e afd, 1907; G36; Schaal 100.000
    - N.kust Celebes. Ankerplaats bij Poigar en vóór de Poigar-rivier, 1907; G37a-G37b; Schaal 20.000
      - min.bl., G37a
      - constr.bl., G37b
    - N.kust Celebes. Rede Bolaäng Mongondo, 1907; G38a-G38b; Schaal 20.000
      - min.bl., G38a
      - constr.bl., G38b
    - N.kust Celebes. Kora Kora-baai, 1908; G39a-G39b; Schaal 20.000
      - min.bl., G39a
      - constr.bl., G39b
    - Noordkust Celebes. Mariri tot Noordkaap, Noordkust Celebes. Noordkaap tot Kema; 1907; G40; Schaal 125.000; Schaal 100.000
    - Schetskaart van Bolaääg Mongondo, 1903; G42; Schaal 25.000
      Opgenomen/samengesteld: Aardrijkskundig Genootschap
    - Baai van Amoerang met plan rede Amoerang 1:22.000, 1900; G43; Schaal 60.000
    - Baai van Wori, G45; Schaal 10.000
    - Rede Menado, 1907; G50a-G50b; Schaal 15.000
      - min.bl., G50a
      - constr.bl., G50b
    - Baai van Menado, 1899; G51a-G51c; Schaal 50.000
      - min.bl., G51a
      - constr.bl., G51b
      - min.bl., 1902, G51c
    - Rede Menado, Java; G52a-G52b
      1899
      - min.bl., G52a; Schaal 10.000
      - constr.bl., G52b; Schaal 19507.5
    - Ligging der meerboeien ter rede Menado, G53; Schaal 15.000
    - Bakens ter rede Menado, 1910; G54; Schaal 15.000
      Schip: H.M.H. Hendrik
    - Ligging telegraafkabel in de baai v. Menado, 1919; G55; Schaal 50.000
      Schip: Telegraaf
    - Rede Menado 1.15:000; Rede Oeloe (Siaoe) 1:50.000; Rede Talisei 1:50.000, G56; Schaal verschillend
    - Menado, G57a-G57c
      Opgenomen/samengesteld: B.O.W. (Havenwezen)
      - Rede Menado, 1924, G57a; Schaal 2.000
      - grens havengebied van Menado, 1924 - '25, G57b; Schaal 5.000
      - havengebied van Menado 1925, G57c; Schaal 5.000
    - Haven van Menado, 1927; G58; Schaal 2.000
      Opgenomen/samengesteld: Havenwezen
    - Rede Menado, 1928; G59a-G59b; Schaal 10.000
      Opgenomen/samengesteld: Spits Schip: Eridanus
      - min.bl., G59a
      - constr.bl., G59b
    - Celebes N.kust, van de baai van Menado t/m Str. Banka, G65; Schaal 200.000
    - Straat Bangka, 1860; 1907; G81; Schaal 50.000; Schaal 100.00
      Schip: Etna Schip: Opn.Borneo
    - Rede Likoepang en enige punten in Str. Rangka, 1858; G92; Schaal 30.000
      Opgenomen/samengesteld: v. Rede v. Oudshoorn Schip: Cachelot
    - Geen titel, 1878; G93; Schaal 30.000
      Opgenomen/samengesteld: v. Rede v. Oudtshoorn
    - Rede Likoepang, 1865; G94a-G94b; Schaal 10.000
      Schip: Coehoorn
      - Blad 1, G94a
      - Blad 2, G94b
    - Rede Likoepang, 1867; G95; Schaal 25.000
      Opgenomen/samengesteld: F. Mulder, hydr.bur.
    - Rede Talisei, 1907 1922; G121a-G121b; Schaal 50.000
      Schip: Opn. Borneo Schip: Hazewind
      - min.bl., G121a
      - constr.bl. Zie G 56 rede Talisei steiger en rif, G121b
  - Onderafdeling H: Sangi-, Karakalong (Kawio), Talauer-Manoesa-eilanden en Sangi-eilanden, H
    - Sangi-eilanden
      - Sangi en Talauereilanden, 1848; H1; Schaal 1.344.200
        Opgenomen/samengesteld: Don Carlos Quarteron
      - Sangi en Talauer-eilanden, 1854; H2
        Opgenomen/samengesteld: Ass.Res. Riedel
      - Sangi-eilanden, 1848; H3; Schaal 500.000
      - Sangi-eilanden, 1806; H4
      - Compilatie Sangi- en Talaud-eiln., 1911 1915; H5a-H5d; Schaal ± 396.000
        Schip: Hydr.Bureau
        - Blad 1, H5a
        - Blad 2, H5b
        - Blad 3, H5c
        - compil. Sangi-eilanden 1915, H5d
      - Siaoe en omliggende eilanden, 1929/30; H6a-H6b; Schaal 50.000
        - min.bl., H6a
        - constr.bl., H6b
      - Tagoelandang on Biaro, 1930; H7a-H7b; Schaal 50.000
        - min.bl., H7a
        - constr.bl., H7b
      - Enige eilanden der Sangi-groep, 1930; H8a-H8b; Schaal 50.000
        - min.bl., H8a
        - constr.bl., H8b
      - Westkust Biaro. Telok Moendoeng, 1930; H9; Schaal 25.000
      - Sangi. ZW.lijk deel, H11a-H11b; Schaal 50.000
        - min.bl., H11a
        - constr.bl., H11b
      - Sangi. ZW.lijk deel. Plans:Tahoena, Tamako, Dago en Ngalipaëng, 1931; H12a-H12c; Schaal 25.000
        Opgenomen/samengesteld: v. Lynden? Schip: v. Doorn
        - min.bl., H12a
        - constr.bl., H12b
        - constr.bl., H12c
      - Ankerplaatsen nabij de Sangi-eilanden, 1902; H13; Schaal verschillend
      - Ankerplaatsen nabij de Talauer en omliggende eilanden, 1902; H14a-H14b; Schaal verschillend
        Opgenomen/samengesteld: Hydr.B.
        - Blad 1, H14a
        - kader voor herdruk 1920, H14b
      - Biaroe, 1863; H15; Schaal 56.212
        Schip: Montrado
      - Sangi, NW.deel en Lipang, 1931; H17a-H17b; Schaal 50.000
        Opgenomen/samengesteld: V. Lynden? Schip: v. Doorn
        - min.bl., H17a
        - constr.bl., H17b
      - Sangi. Oostkust met plans, Bi.v. Sensong 1:25.000, Bi.v. Peta 1:10.000, 1932; H18a-H18c; Schaal 50.000
        Opgenomen/samengesteld: Tissot v. Patot Schip: Tydeman Schip: Willebrord Snellius
        - min.bl., H18a
        - constr.bl. Sensong, H18b
        - constr.bl. Peta, H18c
      - Sangi Oostkust. Baaien van Menaloe en Mioeloe, 1932; H19a-H19c; Schaal 25.000
        Opgenomen/samengesteld: Tissot v. Patot Schip: Tydeman
        - Blad 1, H19a
        - min.bl., H19b
        - constr.bl. Mioeloe, H19c
      - Eilanden op de Noordoostkust van Sangi, 1932 - '33; H20a-H20b; Schaal 50.000
        Opgenomen/samengesteld: Tissot v. Patot Schip: W. Snellius '32 Tydeman 1933
        - min.bl., H20a
        - constr.bl., H20b
      - Tagoelandang en Roeang, 1866; H21; Schaal 100.000
      - Doorvaart tussen Tangoelandang en Pasige en Roeang, 1871; H22; Schaal 30.000
        Schip: Timor
      - Doorvaart tussen Tangoelandang en Pasige en Roeang, 1899; H23; Schaal ?
      - Ankerplaats a/d Noordkust eil. Roeang, 1922; H24; Schaal 5.000
        Schip: Hazenwind
      - Rede Boehias, W.kust Tagoelandang, 1923; H25; Schaal 25.000
      - Tagoelandang, Roeang en Pasige (rede Boehias); compil.1923, H26; Schaal 100.000
      - Schets van het vaarwater naar Para, 1913; H30; Schaal 25.000
      - Schets Bi. Van Karakitang, 1913; H31; Schaal 10.000
      - Ankerplaats Zw.Kant Mahengetang, 1918; H32; Schaal 10.000
      - Doorvaart tussen de ZO.hoek van Siaoe en de eilanden beO. die hoek, 1887; H38; Schaal ?
        Schip: Havik
      - Rede Sawan (eil.Siaoe), 1899; H43; Schaal 50.000
        Schip: Siboga
      - Ankerplaats voor Kg. Oeloe, 1866; H49; Schaal 10.000
      - Ankerplaats voor Kg. Oeloe, 1880; H50; Schaal 3.000
        Schip: Watergeus
      - Ankerplaats voor Kg. Oeloe, 1884; H51; Schaal 10.000
        Schip: Samarang
      - Reden Oeloe en Ondong (Siaoe), 1930; H52; Schaal 25.000
        Opgenomen/samengesteld: v. Lynden Schip: van Doorn
      - Sangi, 1914; H60a-H60b; Schaal 50.000
        Opgenomen/samengesteld: Gezaghebber Stikkel Schip: G.S.S. Flamingo
        - tekening, H60a
        - namenkaart, H60b
      - Het eiland Sangi, 1848; H62; Schaal 168.636
      - Het eiland Sangi, 1884; H63; Schaal 200.000
        Opgenomen/samengesteld: N.C. Klauborg
      - NW.kust van Sangi, 1865; H64; Schaal 185.500
      - Baai van Lapango, 1913; H75; Schaal 10.000
      - Sangi Oostkust, baai van Ngalipaeng, 1991; H81; Schaal 10.000
        Schip: G.S.S., Zeeduif
      - Ankerplaats voor Mioeloe, 1877; H87; Schaal 10.000
        Schip: G.S.S. Anjer
      - Rede Menaloe en omgeving, 1914; H89; Schaal 25.000
        Opgenomen/samengesteld: Gez. Stikkel Schip: G.S.S. Flamingo
      - Baai van Talengen, 1913; H91; Schaal 20.000
      - Ankerplaats voor Koeloer, 1877; H93; Schaal 5.000
      - Rede van Kuma, 1913; H96; Schaal 15.000
      - Ankerplaats voor Petta (Peta), 1877; H99; Schaal 5.000
      - Ankerplaats voor Petta (Peta), 1900; H100; Schaal 75.000
      - Rede Taboekan, 1857; H106; Schaal 10.000
        Schip: Phoenix
      - Rede van Taboekan, 1883; H109; Schaal 10.000
        Opgenomen/samengesteld: Coolhaas Schip: Merapi
      - Westkust Sangi, baai van Taroena, 1846; H121; Schaal 10.000
        Schip: Haai
      - Westkust Sangi, rede Taroena, 1922; H122; Schaal 20.000
      - Baai van Nanganitoe, 1846; H127; Schaal 10.000
      - Baai van Tamako, 1914; H130; Schaal 10.000
        Schip: Flamingo
    - Talaud-eilanden
      - Talaud-eilanden, 1848; H139; Schaal 360.000
      - Talaud-eilanden, copie van 139, 1865; H140; Schaal 360.000
      - Verbeterde Westkust Karakelang, 1872; H141; Schaal 185.000
      - Gedeelte kust Karakelang en Salibaboe, 1880; H142; Schaal ?
      - West- en Noordkust Karakelang, 1929/'30; H143; Schaal ?
      - Talaud-eilanden (N .blad) en Nanoesa-eiln., 1928/'29; H144a-H144b; Schaal 75.000
        - min.bl., H144a
        - constr.bl., H144b
      - Talaud-eilanden (Z.blad), 1929; H145a-H145b; Schaal 100.000
        - min.bl., H145a
        - constr.bl., H145b
      - Plannen Talaud-eilanden, H146a-H146c
        Schip: GMS. Fazant
        - min.bl., H146a
        - constr.bl., H146b
        - constr.bl., H146c
      - Rede Lirong. Onderzoek bij Saraä Ktl., H147; Schaal 5.000
      - Baai van Sereh, Salibaboe, 1865; H154; Schaal 5.000
      - Baai van Salibaboe, 1946; H159; Schaal 10.000
      - Baai van Salibaboe, 1865; H160; Schaal 5.000
      - Rede Norong, 1913; H163; Schaal 10.000
      - Rede Lirong, 1857; H166; Schaal 10.000
      - Karakelang Oosthoek baai van Haimis, 1887; H176; Schaal 5.000
        Schip: G.S.S. Navik
      - Karakelang Oosthoek baai van Haimis, 1890; H177; Schaal 14.000
        Schip: G.S.S. Valk
      - Karakelang Oosthoek baai van Rainis (Haimis) (Paniki), 1914; H178; Schaal 5.000
      - Karakelang, NO. Kust, ankerpl. voor Kg. Arankaä, 1890; H183; Schaal 14.000
      - Karakelang, NO.kust, ankerpl. voor Boeneh, 1894; H184; Schaal 10.000
        Schip: G.S.S. Zeeduif
      - Karakelang, Westkust, baai van Esang, 1890; H191; Schaal 14.000
      - Karakelang, Westkust, baai van Esang, 1902; H192a-H192b; Schaal 10.000
        - min.bl., H192a
        - constr.bl., H192b
      - Karakelang, Westkust baai van Batoe Baranggo, 1865; H198; Schaal 10.000
      - Karakelang, Westkust, baai van Beo, 1882; H205; Schaal 1.000
        Schip: Batavia
      - Karakelang, Westkust, baai van Beo, 1883; H206; Schaal 10.000
        Schip: Merapi
      - Karakelang Westkust, baai van Beo, 1914; H207; Schaal 10.000
    - Nanoesa-eilanden
      - Nanoesa-eilanden, 1848; H216; Schaal 60.000
      - Nanoesa-eilanden, 1886; H217; Schaal 74.000
      - Nanoesa-eilanden, 1913; H219; Schaal 50.000
      - Nanoesa-eilanden, ankerplaats voor Kraton, 1895; H225; Schaal 10.000
    - Kawio-eilanden
      - Ankerplaats bij Kawio (Meares), 1899; H240; Schaal 20.000
      - Eiland Marore (met Photo er op geplakt aan de achterkant), 1917; H241a-H241b; Schaal 15.000
        Schip: Opn. Sumbawa
        - min.bl., H241a
        - constr.bl., H241b
      - Kawio-eilanden, Zuidblad, 1933; H242a-H242b; Schaal 100.000
        - min.bl., H242a
        - constr.bl., H242b
      - Kawio-eilanden, Noordblad, 1933; H243a-H243b; Schaal 100.000
        Schip: Tydeman
        - min.bl., H243a
        - constr.bl., H243b
    - Het eiland Miangas of Palmas
      - Celebes-zee, ankerplaats bij Miangas, 1895; H251; Schaal 10.000
      - Ankerplaats bij ZO, kust Miangas, met landverk., 1898; H252; Schaal 5.000
      - Palmas of Miangas, 1913; H253; Schaal 10.000
      - Palmas (Miangas), 1918; H254; Schaal 20.000
      - Palmas, 1915; H255; Schaal 40.000
        Schip: Amerik.opneming
      - Palmas, Juni 1920; H256a-H256b; Schaal 20.000
        Schip: Koetei
        - min.bl., H256a
        - constr.bl., H256b